【裁判字號】    95,訴,656
【裁判日期】    951214
【裁判案由】    考試
【裁判全文】
臺北高等行政法院判決
                                     95年度訴字第00656號
                              .
原      告  甲○○
被      告  考選部
代  表  人  乙○○部長）住同.
訴訟代理人  丁○○
            丙○○
上列當事人間因考試事件，原告不服考試院中華民國95年1 月13
日95考台訴決字第014 號訴願決定，提起行政訴訟。本院判決如
下：
    主  文
原告之訴駁回。
訴訟費用由原告負擔。
    事  實
一、事實概要：
    原告參加民國（下同）94年第二次專門職業及技術人員高等
    考試醫事人員考試醫事放射師考試（下稱系爭考試），總成
    績為59.58分，因未達及格標準60分，致未獲及格，於收受
    被告寄發之成績及結果通知書後，申請複查全部科目考試成
    績，經被告調出原告各該科目試卡核對結果，並無漏未評閱
    情事，且評定分數亦與成績及結果通知書所載相符，旋即於
    94 年9月26日以選專字第0943301811號書函檢附成績複查（
    下稱系爭處分）表復知原告。原告不服未獲及格，於94年10
    月17日向被告提起訴願，認其「醫學物理學與輻射安全」、
    「放射線治療原理與技術學」及「核子醫學診療原理與技術
    學」等3 科目（下稱系爭科目）考試成績與其自行核算之結
    果不符，請求重新查閱，案經被告移由考試院審理，經以訴
    願決定駁回。原告猶表不服，遂向本院提起本件行政訴訟。
二、兩造聲明：
  (一)原告聲明求為判決：
    1.訴願決定及原處分均撤銷。
    2.訴訟費用由被告負擔。
  (二)被告聲明求為判決：
    1.駁回原告之訴。
    2.訴訟費用由原告負擔。
三、兩造之爭點：原告系爭科目之考試成績有無評閱計算錯誤？
  (一)原告主張之理由：
    1.94年第二次專門職業及技術人員高等暨普通考試醫事人員
      考試醫事放射師考試（以下簡稱本項考試）曾於網路上公
      布正確答案，經原告核對，發現原告應考之「醫學物理學
      與輻射安全」、「放射線治療原理與技術學」及「核子醫
      學診療原理與技術學」等3科目考試成績與其自行核算之
      結果不符，而部分題目應為加分題。
    2.系爭考試有3 科分數與原告在考試時畫在題目上的答案核
      對的分數不同，經核對更正後最後公告的答案並含送分題
      。3 科都是選擇題，因此請求重新查閱。
  (二)被告主張之理由：
    1.按本次考試業於94年9 月14日榜示，依專門職業及技術人
      員高等暨普通考試醫事人員考試規則第12條第1 項規定：
      「本考試各類科及格方式，以應試科目總成績滿60分及格
      。」查原告參加本項考試總成績為59.58 分，未達上開考
      試規則所定總成績滿60分之及格標準，爰未獲及格。原告
      曾於同年月19日申請複查全部應試科目（共6 科）之成績
      ，案經被告依應考人申請複查成績辦法規定之程序，調出
      原告全部應試科目之試卷（均為測驗式試卷），詳實核對
      入場證號碼與成績及結果通知書上編號無誤，檢查作答方
      法符合規定，並以電子計算機高、低感度各重讀一次無誤
      後，其各應試科目成績與原成績及結果通知書登載之分數
      相符，被告旋於同年月26日以選專字第0943301811號書函
      復知原告所複查各應試科目成績均與原寄發成績及結果通
      知書登載之分數相符在案，合先敘明。
    2.復按本項考試係依典試法之規定，組織典試委員會辦理典
      試事宜，有關應考人考試成績之評定，並依典試法及閱卷
      規則相關規定辦理。依典試法第19條第1項規定：「申論
      式試卷評閱得採單閱、平行兩閱等方式行之。測驗式試卷
      採電子計算機評閱。」另依閱卷規則第17條規定：「（第
      1項）用電子計算機閱卷時，應以高感度、低感度各讀一
      遍。（第2項）各題以高、低感度讀入之答案中有其一與
      標準答案相符者，該題即給分。」查本項考試應試科目計
      6科，皆採測驗式試題，應考人作答之測驗式試卷於考試
      結束後，即儘速在典試委員長主持下，由被告試務承辦單
      位會同資訊管理處依節次進行試卷拆封、讀入答案及整理
      順號，嗣以電子計算機高、低感度各讀一遍。各題以高、
      低感度讀入之答案中有其一與標準答案相符者，該題即給
      分。試卷答案讀入後，迅速燒製光碟，由被告政風室保管
      ；讀入之電子檔案由資訊管理處保管，除有特殊情形經典
      試委員長核定，並依規定重新核算成績外，不得更動電子
      檔案內容，整個試卷評閱程序審慎嚴謹。
    3.原告認其參加本項考試「醫學物理學與輻射安全」、「放
      射線治療原理與技術學」及「核子醫學診療原理與技術學
      」等3應試科目成績與其自行核算之結果不符，厥為個人
      主觀見解，與事實有違；且原告前經向被告申請複查各應
      試科目成績，業由被告依複查成績規定程序，詳實查核後
      均無錯誤，並復知原告在案。是以，被告對原告所為未予
      及格之處分，俱依相關法令規定辦理，並無違誤。
    4.綜上論結，本件原告之訴為無理由，請駁回其訴。
    理  由
一、按典試法第1 條規定：「依法舉行考試時，其典試事宜，除
    檢覈外，依本法行之。」、同法第2 條第1 項規定：「典試
    設典試委員會。同一年度同一考試舉辦2 次以上者，得視需
    要組織常設典試委員會。」、同法第24條第1 項規定：「閱
    卷委員應依據法定職權，運用其學識經驗，就應考人之作答
    內容為客觀公正之衡鑑。」、同條第2 項規定：「閱卷開始
    後，如發現評閱程序違背法令或有錯誤或評分不公允或寬嚴
    不一時，得由分組召集人商請原閱卷委員重閱。必要時，得
    由分組召集人徵得典試委員長同意後，另組閱卷小組評閱之
    。」、同條第3 項規定：「考試成績評定開拆彌封後，除有
    違法情事或依形式觀察有顯然錯誤，經依法定程序處理者外
    ，不得再行評閱。」、同法第19條第1 項規定：「申論式試
    卷評閱得採單閱、平行兩閱等方式行之。測驗式試卷採電子
    計算機評閱。」同條第2 項規定：「閱卷規則及試卷保管辦
    法，由考試院定之。」同法第22條第1 項規定：「應考人於
    考試後對試題或公布之測驗式試題答案，如有疑義，應於規
    定期限內提出，逾期不予受理。」、同條第2 項規定：「試
    題疑義提出之期限、程序、處理原則及其他有關事項，由考
    試院定之。」
二、次按閱卷規則第26條規定：「考試後，應考人於規定期限內
    對試題或公布之測驗式試題答案提出疑義時，依國家考試試
    題疑義處理辦法之規定處理並據以計分；在規定期間內對評
    分提出疑義時，依應考人申請複查成績辦法之規定處理。」
    同規則第17條第1 項規定：「用電子計算機閱卷時，應以高
    感度、低感度各讀一遍。」、同條第2 項規定：「各題以高
    、低感度讀入之答案中有其一與標準答案相符者，該題即給
    分。」
三、查本件原告參加94年系爭考試，總成績為59.58 分，因未達
    及格標準60分，未獲及格，於收受被告寄發之成績及結果通
    知書後，申請複查全部科目考試成績，經被告調出原告各該
    科目試卡核對結果，並無漏未評閱情事，且評定分數亦與成
    績及結果通知書所載相符，旋即以系爭處分復知原告。原告
    不服，於94年10月17日提起訴願，認系爭科目考試成績與其
    自行核算之結果不符，乃請求被告重新查閱，案經被告移由
    考試院審理，經以訴願決定駁回。原告猶表不服，乃向本院
    提起本件行政訴訟之事實，有系爭科目試題標準答案、原告
    試卷電腦作答卡3 紙、系爭處分及訴願書等各附原處分卷足
    稽，堪認為真實。兩造主要爭執在：原告系爭科目之考試成
    績有無評閱計算錯誤？
四、經查：
  (一)本件兩造爭執之系爭考試成績之科目僅為「醫學物理學與輻
    射安全」（下稱科目1 ）、「放射線治療原理與技術學」（
    下稱科目2 ）及「核子醫學診療原理與技術學」（下稱科目
    3）等3 科目，有其起訴狀在卷足考，先予敘明。
  (二)查本件原告主張依網路上公布系爭科目之答案，經核對系爭
    科目之成績與被告寄發之成績不符合，因部分試題有加分題
    ，與自行核算之結果不符，故請求重新查閱等語。
  (三)然查，經拆閱被告所提原告所爭執系爭科目之試卷作答電腦
    卡3 張，其中科目1 （試題代號：2106），試題為80題，其
    中第1 題答C 或D 者，均給分；第28題答C 者給分，第32題
    一律給分，第59題一律給分。據之對照被告所公布之標準答
    案，原告答對56題，答錯24題，與系爭處分成績表「節次02
    」、測驗式試題欄「答對題數」之記載「056 」相吻合，並
    無核閱計算錯誤情形。
  (四)再者，科目2 （試題代號：5106），試題亦為80題，其中第
    9 題答C 或D 者均給分，第14題一律給分，第23題一律給分
    ，第30題答B 或C 者，均給分。據之對照被告所公布之標準
    答案，原告答對54題，答錯26題，與系爭處分成績表「節次
    05 」 、測驗式試題欄「答對題數」之記載「054 」相吻合
    ，亦無核閱計算錯誤情形。
  (五)至於，科目3 （試題代號：6106），試題亦為80題，其中第
    6 題答D 者給分，第70題答A 或B 者均給分。據之對照被告
    所公布之標準答案，原告答對37題，答錯43題，與系爭處分
    成績表「節次06 」、測驗式試題欄「答對題數」之記載「
    037 」相吻合，亦無核閱計算錯誤情形。
五、綜上，原告主張系爭科目之評閱成績計算有誤等云，既與開
    拆其答案卡對照標準答案之結果不合，核屬個人主觀想法，
    系爭科目之成績計算並無錯誤，所訴均委無足採，從而被告
    依首揭規定，以系爭處分通知原告之成績，並無違誤，訴願
    決定予以維持，亦無不合。原告徒執前詞訴請撤銷，為無理
    由，應予駁回。
據上論結，原告之訴為無理由，爰依行政訴訟法第98條第3 項前
段，判決如主文。
中    華    民    國    95    年    12    月   14    日
                    第六庭審判長法  官  吳  慧  娟
                                法  官  許  瑞  助
                                法  官  陳  鴻  斌
上為正本係照原本作成。
如不服本判決，應於送達後20日內向本院提出上訴狀並表明上訴
理由，如於本判決宣示後送達前提起上訴者，應於判決送達後20
日內補提上訴理由書（須按他造人數附繕本）。
中    華    民    國    95    年    12    月   18     日
                                書記官  陳  清  容


司法院資訊處製作；財團法人民間司法改革基金會備份。
